【裁判字號】    98,上訴,329
【裁判日期】    980325
【裁判案由】    公共危險等
【裁判全文】
臺灣高等法院臺南分院刑事判決         98年度上訴字第329號
上  訴  人
即  被  告  甲○○
                      2
上  訴  人
即  被  告  乙○○
                      2
上列上訴人因公共危險等案件，不服臺灣嘉義地方法院97年度易
字第521號中華民國98年1月23日第一審判決（起訴案號：臺灣嘉
義地方法院檢察署97年度偵字第5166號），提起上訴，本院判決
如下：
    主  文
上訴駁回。
    理  由
一、按刑事訴訟法第361條、第367條規定，不服地方法院之第一
    審判決而提起上訴者，應提出上訴書狀，並敘述具體理由，
    為上訴必備之程式；其所提出之書狀未敘述上訴理由，或僅
    曾以言詞陳述上訴理由者，均應於上訴期間屆滿後20日內補
    提理由書於第一審法院。第一審法院經形式審查，認逾期未
    補提上訴理由者，應定期間先命補正；逾期未補正者，為上
    訴不合法律上之程式，應以裁定駁回。倘已提出上訴理由，
    但所提非屬具體理由者，則由第二審法院以上訴不合法律上
    之程式，判決駁回。而所謂具體理由，必係依據卷內既有訴
    訟資料或提出新事證，指摘或表明第一審判決有何採證認事
    、用法或量刑等足以影響判決本旨之不當或違法，而構成應
    予撤銷之具體事由，始克當之（例如：依憑證據法則具體指
    出所採證據何以不具證據能力，或依憑卷證資料，明確指出
    所為證據證明力之判斷如何違背經驗、論理法則）；倘僅泛
    言原判決認定事實錯誤、違背法令、量刑失之過重或輕縱，
    而未依上揭意旨指出具體事由，或形式上雖已指出具體事由
    ，然該事由縱使屬實，亦不足以認為原判決有何不當或違法
    者（例如：對不具有調查必要性之證據，法院未依聲請調查
    亦未說明理由，或援用證據不當，但除去該證據仍應為同一
    事實之認定），俾與第二審上訴制度在請求第二審法院撤銷
    、變更第一審不當或違法之判決，以實現個案救濟之立法目
    的相契合，並節制濫行上訴（最高法院97年度台上字第892
    號判決參照）。
二、
  (一)上訴人即被告甲○○上訴理由略以：「行為之繼續如從被告
    甲○○之父親過世之日，即民國95年7月4日起算，被告之行
    為顯有減刑條例適用，原審未為減刑，顯有適用法條錯誤」
    云云。
  (二)上訴人即被告乙○○上訴理由略以：「上述不動產為甲○○
    與其妹共同繼承，被告乙○○並未擁有所有權，何來的過失
    以火藥炸燬現供人使用之住宅」云云。
三、經查：
  (一)上訴人即被告甲○○提起上訴，上訴理由稱行為時間應自民
    國95年7月4日起算，而有減刑條例之適用云云。惟查，原判
    決於理由欄貳、二、(一)中業已敘明「被告甲○○自其父劉鋒
    銳於九十五年七月四日過世後，即繼承劉鋒銳所有崙子頂八
    五號之鐵皮倉庫，嗣於九十七年七月七日凌晨三時五十五分
    許，因該倉庫發生爆炸，引起火勢蔓延，並及鄰近住宅、建
    築物，使附近如附表二所示告訴人受有如附表二所示傷害，
    並造成鄰近如附表三所示現供人使用之住宅、現未有人所在
    之他人所有建築物、其他財物毀損，業據如附表二、三所示
    告訴人及被害人分別於警詢、偵查、原審指述證述明確，並
    有財團法人佛教慈濟綜合醫院大林分院出具劉鋒銳死亡證明
    書、遺產分割契約書、土地登記謄本、現場照片、現場相關
    位置圖、崙子頂八五號主建築物品配置圖、崙子頂八五號磚
    造瓦房及鐵皮倉庫現場物品配置圖、現場照片拍攝位置圖附
    卷可稽」等情綦詳。依前所述，本件犯罪時間業經原審審酌
    進而認定，本件爆炸事故發生時間為民國九十七年七月七日
    凌晨三時五十五分，並非上訴理由所指稱其行為時間在95年
    7 月4日云云，自無減刑條例之適用，其認事用法，就形式
    觀之，並無違誤。被告未依據卷內既有訴訟資料或提出新事
    證，具體指摘或表明第一審判決有何不當或違法之事由，徒
    以上開理由稱原判決不當，揆諸前開說明，其上訴理由，自
    難謂係具體理由。
  (二)另上訴人即被告乙○○上訴意旨稱伊就該不動產並未擁有所
    有權，非本案犯罪行為人云云。惟查，原判決已於理由欄貳
    、二、(六)項中詳加敘明「被告甲○○、乙○○供承：曾於
    九十二年七月至九十二年十月間，在國豐公司分別擔任鞭炮
    包裝及環境維護工作，二人復於九十二年十月至九十三年四
    月間向國豐公司承租部分廠房包裝爆竹煙火半成品後銷售等
    情，並據證人即國豐公司負責人蔡憲和於警詢、偵查、國豐
    公司會計陳如君於偵查、原審證述明確，被告乙○○更於九
    十四年十一月十八日及同年十一月十九日參加爆竹煙火監督
    人初訓班受訓並取得訓練合格證書，並於九十六年十月二十
    九日參加爆竹煙火監督人複訓班，亦取得合格證書，有財團
    法人消防安全中心基金會九十七年七月三十一日九七危竹驗
    字第○七六六號函在卷可參，被告二人均知悉大量堆置爆竹
    煙火具有危險性，亦據其供承在卷，本應注意於存放爆竹煙
    火材料時應作分類存儲，且不得儲放於通風不良、散熱不易
    之處所，而依當時情形，並無不能注意之情事，竟疏於注意
    ，未將上述爆竹煙火材料分類置放，而儲放於上址門窗緊閉
    之倉庫內，更於爆竹煙火材料旁置放紙箱，致上述爆竹煙火
    材料未分類置放受潮（熱）或包裝破損混合，且倉庫通風不
    良、散熱不易產生化學變化，釋放出熱能引起附近堆放之紙
    箱起火燃燒再引發爆炸，致如附表二所示告訴人受有如附表
    二所示傷害，並造成鄰近如附表三所示現供人使用之住宅、
    現未有人所在之他人所有建築物、其他財物毀損，被告甲○
    ○、乙○○對於本案爆炸案之發生，確有過失。又附表二、
    三所示告訴人及被害人因本案爆炸案受有傷害及財產損害，
    被告二人之過失行為，與告訴人及被害人之傷害及財產損害
    結果間，顯具有相當因果關係，而認被告甲○○、乙○○所
    為，就如附表二所示告訴人受傷部分，係犯刑法第二百八十
    四條第一項前段之過失傷害罪；就如附表二所示告訴人及被
    害人財產損害部分，係犯刑法第一百七十六條、第一百七十
    三條第二項之因過失以火藥炸燬現供人使用之住宅罪、第一
    百七十四條第三項因過失以火藥炸燬現未有人所在之他人及
    自己所有建築物罪、第一百七十五條第三項因過失以火藥炸
    燬他人所有物罪，被告二人以一過失行為，同時致如附表二
    所示告訴人受傷，及如附表三所示告訴人及被害人財產損害
    ，為想像競合犯，應從一重之刑法第一百七十六條、第一百
    七十三條第二項之因過失以火藥炸燬現供人使用之住宅罪處
    斷」等語。是原審就被告乙○○該當上開之罪，並量處上開
    之刑，已詳予審酌，並於理由欄中敘明綦詳，其認事用法，
    就形式觀之，並無違誤。乃被告未依據卷內既有訴訟資料或
    提出新事證，具體指摘或或表明第一審判決有何量刑不當或
    違法之情，而構成應予撤銷之具體事由，揆諸首揭說明，被
    告上訴理由均非具體指摘原判決關於認定事實、適用法律及
    其量刑，有何違法或不當之處，自難謂係具體理由。
四、綜上，本件上訴人即被告甲○○及被告乙○○所提出之上訴
    理由，均難謂係具體理由，揆諸上開說明，亦難謂已敘明具
    體理由。依上開說明，本件上訴顯不合法律上程式，應予駁
    回，並不經言詞辯論為之。
五、據上論斷，應依刑事訴訟法第367條前段、第372條，判決如
    主文。
中    華    民    國    98    年    3     月    25    日
                  刑事第四庭    審判長法  官  吳志誠
                                      法  官  高明發
                                      法  官  羅心芳
以上正本證明與原本無異。
不得上訴。
                                      書記官  蔡振豐
中    華    民    國    98    年    3     月    27    日


司法院資訊處製作；財團法人民間司法改革基金會備份。
